---
title: "L1p1 Review"
output:
    html_document: default
    df_print: paged
theme: sandstone
---

This is a review from the first lab of FPCC2 at the mastering course at UFCG. 

Equipe: 
    Ivan Aguiar de Almeida
    Manuel Severino da Silva
    Wesley Brenno Rodrigues Herculano

```{r echo=FALSE, message=FALSE, warning=FALSE}
library(tidyverse)
library(here)
library(lubridate)
library(dplyr)
library(magrittr)
library(ggbeeswarm)
library(plotly)

climas = read_csv(here::here("data/clima_cg_jp-semanal.csv"), 
                  col_types = "cTdddddd")

```


### 1.1 QUAL FOI O SÃO JOÃO MAIS FRIO EM CAMPINA GRANDE NOS ÚLTIMOS 20 ANOS?

Considerando o São João como o mês de Junho inteiro, temos que os anos de 2003, 2008, 2014, 2016 e 2018 tiveram as menores temperaturas mínimas (Entre 17.3 ºC e 17.6 ºC). Dentre esses, anos 2008 foi o ano que teve também a menor temperatura média (22.2 ºC) e a menor máxima (26.8 ºC). Assim, podemos considerar o ano de 2008 como o São João mais frio de Campina Grande.
    
```{r message=FALSE, warning=FALSE}
climas %>%
  filter(cidade == "Campina Grande" & mes == 6) %>%
  group_by(ano) %>%
  summarise(temp_min = round(median(tmin),digits = 1), temp_max = round(median(tmax),digits = 1), temp_media = round(median(tmedia),digits = 1)) %>%
  ggplot() +
  geom_line(aes(x = ano, y = temp_max, colour = "Temperatura máxima")) +
  geom_text(aes(x = ano, y = temp_max,label=temp_max),hjust=0, vjust=0, size=2.5) +
  
  geom_line(aes(x = ano, y = temp_min, colour = "Temperatura mínima")) +
  geom_text(aes(x = ano, y = temp_min,label=temp_min),hjust=0, vjust=0, size=2.5) +
    
  geom_line(aes(x = ano, y = temp_media, colour = "Temperatura média")) +
  geom_text(aes(x = ano, y = temp_media, label=temp_media),hjust=0, vjust=0, size=2.5) +
      
  scale_x_continuous("Ano", breaks = seq(1995,2018,2)) +
  scale_y_continuous("Temperatura", breaks = seq(16,40,10)) +
  theme(axis.text.x = element_text(angle = 45))
```
    

### 1.2 A DISTRIBUIÇÃO DE CHUVAS É DIFERENTE EM MESES ESPECÍFICOS?
Realizando um agrupamento dos registros de chuva por mês, temos os gráfico abaixos, onde cada ponto representa um registro de chuva para o mês no eixo X, e quantidade no eixo Y. Pelos gráficos podemos perceber que durante os meses de Maio a Agosto há um aumento na quantidade de chuva e na quantidade de dias que chovem. É possível perceber também que os meses de Outubro, Novembro e Dezembro possuem uma distribuição muito parecida, assim como Janeiro, Fevereiro e Março também.

```{r}
climas %>%
    ggplot(aes(x=mes, y= chuva)) + 
    geom_quasirandom(size=.90, aes(colour = cidade))  +
    scale_x_continuous("Mês", breaks = seq(1,12,1)) +
    scale_y_continuous("Chuva (mm)", breaks = seq(0,400,100)) 

climas %>%
    filter(cidade == "Campina Grande") %>%
    ggplot(aes(x=mes, y= chuva)) + 
    geom_quasirandom(size=.90)  +
    scale_x_continuous("Mês", breaks = seq(1,12,1)) +
    scale_y_continuous("Chuva (mm)", breaks = seq(0,400,100)) +
    labs(
        title = "Chuva por mes em Campina Grande"
    )

climas %>%
    filter(cidade == "João Pessoa") %>%
    ggplot(aes(x=mes, y= chuva)) + 
    geom_quasirandom(size=.90)  +
    scale_x_continuous("Mês", breaks = seq(1,12,1)) +
    scale_y_continuous("Chuva (mm)", breaks = seq(0,400,100)) + 
    labs(
        title = "Chuva por mes em João Pessoa"
    )
```


### 1.3 QUAL A ALTERAÇÃO DO VOLUME DE CHUVAS EM CAMPINA GRANDE NOS ÚLTIMOS 10 ANOS?

Analisamos a quantidade total de chuva anual nos ultimos 10 anos em Campina Grande para buscar um padrão de decaimento ou crescimento, de forma a tentar prever se a quantidade de chuva para o ano de 2019. Olhando o gráfico de total de chuva anual podemos ver que não há um padrão bem definido. Entre os anos de 2009 até 2012 a uma alternância de decrescimento e crescimento, porém, podemos notar que a partir do ano de 2013 até o ano de 2016 (que corresponde ao período), o gráfico tem comportamento sempre decrescente. No ano de 2017 podemos observar novamente um crescimento, seguido de uma queda em 2018. Há uma queda no gráfico entre 2018 e 2019, devido a falta de dados sobre 2019. Analisamos também a quantidade de chuva nos últimos 10 anos apenas para os meses de janeiro e feveriro, para comparar com a quantidade de chuva de 2019 até o momento. Também não há um padrão bem definido, o que não nos permite inferir nada com propriedade, porém podemos observar que em 2019 chuveu menos no primeiro bimestre do ano do que em 2016 e 2018, que foram anos que teve uma quantidade de chuvas menor que 2017, o qual 2019 supera para o primeiro bimestre. 

```{r}
climas %>%
  filter(ano >= 2009) %>%
  group_by(ano) %>%
  summarise(quant_chuva_anual = sum(chuva)) %>%
    ggplot(aes(x=ano, y= quant_chuva_anual)) + 
  geom_area() +
  scale_x_continuous(breaks = seq(2009,2019,1)) +
  labs(x = "Ano", y = "Quantidade de chuva anual(mm)")

climas %>%
  filter(ano >= 2009 & mes < 3) %>%
  group_by(ano) %>%
  summarise(quant_chuva_anual = sum(chuva)) %>%
    ggplot(aes(x=ano, y= quant_chuva_anual)) + 
  geom_area() +
  scale_x_continuous(breaks = seq(2009,2019,1)) + 
  labs(x = "Ano", y = "Quantidade de chuva do primeiro bimestre(Jan/Fev)")
```



